【裁判字號】    94,簡上,841
【裁判日期】    950124
【裁判案由】    妨害婚姻
【裁判全文】
臺灣高雄地方法院刑事判決             94年度簡上字第841號
上  訴  人  臺灣高雄地方法院檢察署檢察官
上  訴  人
即  被  告  乙○○
上列上訴人因被告妨害婚姻案件，不服本院高雄簡易庭94年度簡
字第4390號中華民國94年7 月29日第一審簡易判決（聲請簡易判
決處刑案號：臺灣高雄地方法院檢察署94年度偵字第12171 號）
，提起上訴，本院管轄之第二審合議庭判決如下：
    主  文
上訴駁回。
    事  實
一、乙○○（為蔣秋明之妻，2 人已於本案發生後離婚）明知甲○○（其所犯相姦罪，業經本院判處有期徒刑5 月確定）係
    丁○○之夫，為有配偶之人，竟仍基於相姦之故意，於民國
    92 年8月14日晚間某時，在高雄市楠梓區「紐西蘭汽車旅館
    」內，與甲○○發生性器官接合之性行為1 次。嗣於同年8
    月中旬某日，蔣秋明發覺乙○○舉止有異，經質問後始知上
    揭通姦情事，蔣秋明遂於92年11月4 日，至臺灣高雄地方法
    院檢察署遞狀對甲○○提出告訴，經檢察官分案偵查，並於
    93年2 月間寄發同月25日之開庭傳票予甲○○，丁○○因見
    傳票上記載案由為妨害家庭，始知上情。
二、案經丁○○於93年3 月9 日具狀訴由臺灣高雄地方法院檢察
    署檢察官偵查後，聲請簡易判決處刑。
    理  由
壹、證據能力方面
    本案被告乙○○同意證人即其前夫蔣秋明於警詢中之陳述得
    為證據，本院審酌前開證人於警察局所為陳述作成時之狀況
    ，認為適當，依刑事訴訟法第159 條之5 第1 項，應有證據
    能力。
貳、實體方面
一、訊據被告乙○○對其明知案外人甲○○係告訴人丁○○之夫
    ，為有配偶之人，卻猶仍於92年8 月14日晚間某時，在高雄
    市楠梓區「紐西蘭汽車旅館」內，與甲○○發生性器官接合
    之性行為1 次等節固不否認，惟矢口否認有何犯罪行為，並
    辯稱：甲○○曾經幫我介紹工作，並留電話要我有事打電話
    給他，92年8 月14日當晚我依所留電話撥給他後，他就騎機
    車把我載到高雄市楠梓區的「紐西蘭汽車旅館」，我事先不
    知道他要載我到該處，但因甲○○介紹工作給我，所以他要
    跟我發生性行為，我就跟他發生性行為，我覺得我沒有做錯
    什麼，我沒有犯罪；況且，本案之告訴期間也已經經過，告
    訴人應屬逾期提出告訴云云。經查：
(一)被告明知甲○○係告訴人丁○○之夫，為有配偶之人，卻猶
    仍於前開時、地，與甲○○發生性器官接合之性行為1 次等
    情，業據被告自承明確（參見本院卷第51至53頁），並有甲○○戶口名簿影本1 份、甲○○身體照片4 張附卷可稽，足
    認被告此部分所述合於事實，可堪採信。
(二)證人甲○○於本院中結證：我大約在92年中因與被告搭檔從
    事模板工作而認識被告，之後被告就多次打電話給我，要約
    我出去，我禁不起誘惑，才於同年8 月14日晚間，在高雄市
    楠梓區的「紐西蘭汽車旅館」內，與被告發生性行為1 次，
    我並沒有強迫被告等語明確（參見本院卷第48頁），核與被
    告自承92年8 月14日是其主動去電甲○○邀約見面乙情相符
    （參見本院卷第53頁）。再參諸證人蔣秋明於警詢中陳述之
    被告與甲○○於92年8 月16日晚間10時許，又再次相約見面
    ，被告當時並阻止蔣秋明一起前往（參見臺灣高雄地方法院
    檢察署93年度偵字第3506號卷，第10頁），及被告於本院中
    另陳稱：「（問：對被告94年10月28日準備程序中所為供述
    ─被告是被迫發生性行為等─有何意見？答：）說強迫太重
    了，不知道要說什麼輕一點。我的意思是說我的衣服是甲○○幫我脫的，不是我自己脫的」、「那次他（指甲○○，下
    同）本來有帶保險套，後來他把它拿掉，我怕懷孕，所以沒
    有繼續與他發生性行為，然後2 人就回家」（參見本院卷第
    50 至52 頁）各節，足見甲○○自始至終均不曾逼迫被告與
    之為性行為，亦即被告與甲○○間之性行為並未違背被告之
    意願，被告乃確有與甲○○相姦之犯意。被告既本於相姦犯
    意而與甲○○為性行為，則其確有相姦之犯行至明，被告關
    於其並未做錯，也並無犯罪等所辯，均無足採取。
(三)末證人甲○○另證稱：蔣秋明於事發後沒多久一連3 次偕同
    友人前來家中要我支付100 萬元時，雖告訴人也都有在場，
    但我只跟告訴人講說他們是來勒索的，告訴人應該是看到檢
    察官寄給我的開庭傳票後，才知道我和被告通姦的事等語（
    參見本院卷第49至50頁），與卷附93年2 月16日臺灣高雄地
    方法院檢察署刑事傳票所示：被傳人欄中載記甲○○之姓名
    與出生日期，案由欄則載記「妨害家庭」等語，另附記事項
    並記明本件被傳人係被告各節，互核相符，自堪信屬實。告
    訴人既於見到上開傳票後之93年2 月間始知悉甲○○與被告
    間之通、相間犯行，則其於同3 月9 日具狀提起告訴，自不
    生告訴逾期之問題，被告另空言抗辯本案之告訴期間應已經
    過云云，也無足憑信。
(四)綜上，本件事證明確，被告之犯行堪以認定。
二、查被告明知甲○○係有配偶之人，卻仍與之發生性行為，核
    其所為，係犯刑法第239 條後段之相姦罪，應依同條前段之
    規定科刑。原審審酌被告任意介入他人之婚姻，破壞告訴人
    家庭之和諧，對告訴人已造成傷害，惟念被告並無刑事犯罪
    前科，有臺灣高等法院被告全國前案紀錄表1 份可按，素行
    尚佳等節，依刑事訴訟法第449 條第1 項，刑法第239 條後
    段、第41條第1 項前段，罰金罰鍰提高標準條例第2 條，逕
    以簡易判決量處被告有期徒刑3 月，併諭知如易科罰金，以
    銀元300 元折算1 日。本院另審酌被告迄未賠償告訴人分文
    ，且犯後未全然坦承犯行，顯然欠缺反省悔改之意等一切情
    狀，認原判決認事用法均無違誤，量刑亦屬允妥。檢察官據
    告訴人之請求提起上訴指摘原審量刑過輕，及被告上訴否認
    犯行，均無理由，俱應予駁回。
據上論斷，依刑事訴訟法第455 條之1 第1 項、第3 項、第368
條，判決如主文。
本案經檢察官丙○○到庭執行職務。
中    華    民    國    95    年    1     月    24    日
                  刑事第十庭  審判長法  官  徐美麗
                                    法  官  楊淑珍
                                    法  官  莊珮吟
以上正本證明與原本無異。
本判決不得上訴。
中    華    民    國    95    年    1    月     24    日
                                    書記官  蔡妮君
附錄本案所犯法條：
刑法第239 條 (通、相姦罪)
有配偶而與人通姦者，處1 年以下有期徒刑。其相姦者亦同。


司法院資訊處製作；財團法人民間司法改革基金會備份。
